# 请教：现在流量表附注中经营性应收应付变动的列报

提问人：hjs0427 时间：2010-06-29 09:16:22
和大家讨论个问题：会计准则讲解中说现金流量表附注中经营性应收减少包括预付账款，而经营性应付增加包括预收账款，同时又解释说经营性应收减少代表着本期收回的现金大于确认的销售收入，经营性应付增加代表着本期购入存货中一部分没有支付现金，这不是自相矛盾吗？只有把预收的增加归为经营性应收的减少，把预付减少归为经营性应付增加才更符合本意呀？一直很纠结，请大家指教！

回答人：chenyiwei
回复 楼主 hjs0427 的帖子确实存在这个问题。如果从财务管理角度看，预收实际上应当归属于“应收”类的反向项目，而预付是“应付”类中的反向项目。在计算应收帐款周转率时一般会扣除预收帐款。